臺灣士林地方法院刑事判決　　　　　　　　　　　　　九十三年度交易字第五八號
　　公　訴　人　臺灣士林地方法院檢察署檢察官
　　被　　　告　甲○○
右列被告因公共危險等案件，經檢察官提起公訴（九十三年度偵字第六六二號），嗣
因被告為有罪之陳述，由本院裁定進行簡式審判程序，並判決如左：
    主  文
甲○○服用酒類，不能安全駕駛動力交通工具而駕駛，處罰金貳萬元，如易服勞役以
百元折算壹日；又因過失傷害人，處有期徒刑伍月，如易科罰金以佰元折算壹日
。
    事  實
一、甲○○明知飲酒後吐氣所含酒精成分超過每公升０．二五毫克以上者，不得駕車
    ，竟於民國（下同）九十二年十一月一日凌晨二時至五時許，在臺北市○○○路
    ○段錢櫃ＫＴＶ唱歌飲酒，約飲用啤酒五罐後，至同日早上六時許，亦明知已有
    醉意而不能安全駕駛動力交通工具，仍貿然駕駛車牌號碼五Ａ─五九三一號自用
    小客車，沿臺北市○○○路由東往西方向內側車道行駛，途經臺北市大同區忠孝
    橋上（臺北市往三重市方向）行車速率限制五十公里之路段，本應注意行車速度
    依標誌之規定，且依當時情形，又無不能注意之情事，竟疏未遵守行車速率限制
    及因酒後意識不清，猶以時速一百十公里之車速超速行駛，致失控衝越安全島逆
    向迎面撞及亦沿忠孝橋由三重市方向駛來之由乙○○所駕駛車牌號碼六五七─Ｌ
    Ｇ營業小客車車頭，乙○○因而受有頭部外傷、腦水腫、臉部多處撕裂傷、胸部
    挫傷、四肢多處擦傷及右臀、左踝拉傷、扭傷等傷害。甲○○肇事後，經員警張
    宗仁據報前往臺北市立中興醫院處理時，對於未發覺之罪自首為肇事者並願意接
    受裁判，旋於同日早上六時五十分許，由中興醫院對甲○○抽血施以血液酒精濃
    度測試，測得其當時血液所含酒精濃度達一七一．四ＭＧ／ＤＬ（經換算呼氣酒
    精濃度為每公升零點八五毫克），始查知其酒後駕車肇事。
二、案經乙○○訴由臺北市政府警察局大同分局報請臺灣士林地方法院檢察署檢察官
    偵查起訴，經被告為有罪之陳述，始由本院裁定進行簡式審判程序。
      理  由
一、經訊被告甲○○坦承確於前揭時、地酒後駕車且因超速行駛致失控撞及對向車道
    由乙○○所駕駛之計程車使乙○○受傷等情不諱，核與告訴人乙○○指訴之情節
    相符，復有臺北市○○○○○道路交通事故現場圖、舉發違反道路交通管理事件
    通知單、臺北市中興醫院臨床病理科血液酒精濃度報告單影本（詳見偵查卷第二
    三頁，採檢時間為九十二年十一月一日六時五十分，血中酒精濃度為一七一．四
    ＭＧ／ＤＬ，換算呼氣所含酒精濃度達每公升０．八五毫克）、現場照片十八幀
    等附卷可稽，而告訴人乙○○確因本件車禍受有如事實欄所示之傷害等情，亦有
    臺北市立中興醫院甲種診斷證明書及乙種診斷證明書各乙紙等在卷可參。
二、按「汽車駕駛人飲酒後其吐氣之所含酒精成分超過每公升０．二五毫克以上者不
    得駕車」；又「行車速度，依標誌或標線之規定。」，道路交通安全規則第一百
    十四條第二款、第九十三條第一項分別定有明文。本件被告駕車自應注意上述道
    路交通安全規定，而依當時狀況，又無不能注意之情形，竟疏未注意仍酒後駕車
    ，又未遵守行車速率限制，致失控煞避不及而肇事，造成告訴人受傷，被告顯有
    過失。又被告過失駕駛行為，與告訴人所受傷害間，復具有相當因果關係。
三、另依行政院國軍退除役官兵輔導委員會臺北榮民總醫院（八八）北總內字第二六
    八六八號函、法務部八十八年五月十八日法八八檢字第一六六六九號函及警光雜
    誌第四八九期表三酒精對人體生理與駕駛能力之影響等文件所提之報告以觀，被
    告呼氣之酒測值每公升已達０．八五毫克，堪認已達不能安全駕駛交通工具之程
    度。綜上所述，參互各情，本件事證明確，被告犯行均堪以認定，應予依法論科
    。
四、核被告所為，係犯刑法第一百八十五條之三之公共危險罪及同法第二百八十四條
    第一項前段之過失傷害罪。又被告酒醉駕車因而致人受傷，依法應負刑事責任，
    故依道路交通管理處罰條例第八十六條第一項規定，就被告過失傷害罪部分加重
    其刑。復被告於肇事後主動向警方坦承為肇事者，亦有臺北市○○○○○道路交
    通事故肇事人自首情形紀錄表（詳見偵查卷第二四頁，載自首情形係４、報案人
    或勤務中心轉來資料未報明肇事人姓名，處理人員前往傷者就醫之醫院處理時，
    肇事人在場，並當場承認為肇事人。）在卷可參，是被告於犯罪未被發覺前自首
    ，而表明接受裁判，符合刑法第六十二條前段之自首要件，爰就被告過失傷害罪
    部分依法減輕其刑，並先加後減之。再被告所犯前開二罪間，犯意各別，罪質互
    異，應予分論併罰。爰審酌被告前無肇事紀錄，此有臺灣高等法院被告全國前案
    紀錄表存卷可按，素行尚可，本件過失之程度、事後仍未與告訴人達成和解賠償
    損害及告訴人所受之傷害非輕等一切情狀，量處如主文所示之刑，並分別諭知易
    服勞役、易科罰金之折算標準，以資警惕。
據上論斷，應依刑事訴訟法第二百九十九條第一項前段、第二百條七十三條之一第一
項，道路交通管理處罰條例第八十六條第一項，刑法第一百八十五條之三、第二百八
十四條第一項前段、第六十二條前段、第四十一條第一項、第四十二條第二項，罰金
罰鍰提高標準條例第一條前段、第二條，判決如主文。
本案經檢察官王巧玲到庭執行職務
中      華      民      國      九十三    年      五    月    三十一    日
                                      臺灣士林地方法院刑事第三庭
                                          法  官  李  育  仁
右正本證明與原本無異。
如不服本判決，應於判決送達後十日內，向本院提出上訴狀。
                                          書記官  陳  玉  瓊
中      華      民      國      九十三    年      五    月    三十一    日
附錄本判決論罪科刑依據之法條：
中華民國刑法第二百八十四條：
 (過失傷害罪)
  因過失傷害人者，處六月以下有期徒刑、拘役或五百元以下罰金，致重傷者，處一
  年以下有期徒刑、拘役或五百元以下罰金。
  從事業務之人，因業務上之過失傷害人者，處一年以下有期徒刑、拘役或一千元以
  下罰金，致重傷者，處三年以下有期徒刑、拘役或二千元以下罰金。
中華民國刑法第一百八十五條之三：
  服用毒品、麻醉藥品、酒類或其他相類之物，不能安全駕駛動力交通工具而駕駛者
  ，處一年以下有期徒刑、拘役或三萬元以下罰金。
